臺灣臺北地方法院刑事判決　　　　　　　94年度訴字第1529號
　　公　訴　人　臺灣臺北地方法院檢察署檢察官
　　被　　　告　丙○○
　　指定辯護人　本院公設辯護人乙○○
上列被告因違反槍砲彈藥刀械管制條例案件，經檢察官提起公訴
（九十四年度偵字第一八○○六號），經本院判決如下：
    主  文
丙○○未經許可，持有可發射子彈具殺傷力之改造手槍，處有期
徒刑壹年貳月，併科罰金新臺幣伍萬元，罰金如易服勞役，以銀
元佰元（即新臺幣玖佰元）折算壹日。扣案之改造手槍壹支（
含彈匣壹個，槍枝管制編號：0000000000號）沒收。
    事  實
一、丙○○明知未經許可，不得持有槍枝，竟於民國九十四年九
    月十二日上午五時許，在臺北市○○區○○路之松青超市前
    ，見遭不知名人丟棄、具殺傷力之貝瑞塔改造手槍一支（含
    彈匣一個，槍枝管制編號：0000000000，臺灣臺
    北地方法院檢察署九十四年度青保管字第八八九號扣押物品
    清單所載），即將上開槍枝拾回，而持有置放於臺北市○○
    區○○街三八號二樓住處內。嗣於九十四年九月二十一日上
    午五時二十分許，警方接獲線報至前開興安街住處，取得丙○○同意後搜索，因無所獲，而結束搜索欲返回之際，丙○○當場向執行搜索之警員甲○○自首、表示接受裁判之意思
    ，並報繳其持有前揭槍枝，始悉上情。
二、案經臺北市政府警察局北投分局報告臺灣臺北地方法院檢察
    署檢察官偵查後起訴。
    理  由
一、訊據被告丙○○就於前揭時地，拾回扣案之槍枝後，即攜回
    藏放於住處持有，而於警方至住處搜索離去之時，再主動提
    交員警等事實，於本院審理時均坦承不諱，惟仍矢口否認違
    反槍砲彈藥刀械管制條例之犯行，辯稱：因自行拆解時，部
    分零件無法正確組裝而有缺漏，槍枝應無殺傷力云云。經查
    ：
  (一)被告拾得、而持有前開改造槍枝，經警取得被告同意搜索，
    惟無所獲而欲行離去之際，即主動交出扣案槍枝之事實，除
    據被告於本院審理時坦承不諱外，核與證人即現場執行搜索
    員警丁○○、甲○○證述明確，並有自願搜索同意書（見偵
    查卷第十五頁）在卷可稽，另有改造槍枝扣案可佐。
  (二)將扣案之槍枝送內政部警政署刑事警察局以性能檢驗法鑑驗
    ：扣案之槍枝（槍枝管制編號000000000）係將仿
    貝瑞塔場Ｍ九型半自動手槍製造之玩具手槍，換裝土造金屬
    槍管、滑套後所成之改造手槍，機械性能良好，可擊發適用
    之子彈，認具殺傷力等情，有該局九十四年九月二十九日刑
    鑑字第○九四○一四六三七七號槍彈鑑定書及照片（見偵查
    卷第三十至三二頁）附卷可稽。是本件扣案槍枝具殺傷力，
    屬槍砲彈藥刀械管制條例第四條第一項第一款具有殺傷力之
    其他可發射子彈之槍枝，為槍砲彈藥刀械管制條例所規定之
    槍彈違禁物。
  (三)另本件槍枝，原係經數塑膠袋、膠帶層層封裹，再輔以報紙
    外包，裝於餅乾鐵盒內後，再藏放於住處最後一間儲藏室輕
    鋼架天花板上，需另取板凳架高方可取下乙節，業經被告自
    承無訛，核與證人甲○○證述情節相符，並有查獲槍枝照片
    在卷可稽（見偵查卷第二二頁），是以藏放槍枝於不欲人知
    之隱密處所，被告主觀上豈係認定該槍無殺傷力？況扣案槍
    枝業經送內政部警政署刑事警察局以性能檢驗法鑑定，認屬
    「機械性能良好」，已如前述，是扣案槍枝並無何因零件缺
    漏影響殺傷力之情亦明。故被告所辯：槍枝應無殺傷力云云
    ，顯係臨訟編造之詞，委無足採。
  (三)另本件員警進入被告住處，係因民眾於九十四年九月二十一
    日上午四時四十分許（即本件員警進入被告住處前四十分鐘
    ），匿名檢舉「臺北市○○區○○街三八號二樓處，有人持
    有槍彈」，證人即員警甲○○、丁○○至現場察看之際，適
    逢被告友人拜訪，經取得被告同意一同進入乙節，經證人丁○○證述在卷（見本院九十四年十二月二十六日筆錄），證
    人甲○○亦證稱：因有人檢舉，尚未確知現場居住人，即先
    去現場溝通、瞭解等語，並有臺北市政府警察局北投分局受
    理各類案件紀錄表附卷可查，故以本件員警進入現場係因尚
    未明確犯罪事實之「匿名檢舉」，且為匿名檢舉後四十分鐘
    即為行動，則本件員警進入被告住處之時，實尚未進行任何
    確實之蒐證而得以確知有何犯罪人、犯罪事實。輔以本件員
    警經取得被告同意進行四處走動、觀看式之搜索後，因無所
    獲，欲製作並未扣得相關物品之搜索扣押筆錄、返回警局而
    結束偵查行為之際，被告始向證人甲○○提及尚另有槍枝等
    情，已經證人甲○○、丁○○證述明確，是於員警結束當日
    之察看、被告提及另有槍枝之前，員警就該「匿名檢舉」之
    真實性應更存疑，除在場人之身分、年籍外，實無更積極證
    據可認有任何「犯罪嫌疑」。況被告亦無任何違反槍砲彈藥
    刀械管制條例之前科，且被告自警訊迄本件審理終結，均供
    承持有槍枝無訛，綜觀上開於被告主動交出扣案槍枝前，實
    施偵查行為之員警均無關於被告涉犯槍砲彈藥刀械管制條例
    罪行之證據，是本件被告持有前揭槍枝之犯行尚未為偵查犯
    罪職務之公務員發覺前，主動向執行搜索之警員自首並報繳
    前揭槍枝乙節，應堪認定。
  (四)綜上所述，本件事證明確，被告犯行已堪認定，應予依法論
    科。
二、被告未經許可，持有扣案之可發射子彈具殺傷力改造手槍，
    核其所為，係犯槍砲彈藥刀械管制條例第八條第四項之未經
    許可持有改造手槍罪。又被告犯罪後，於有偵查犯罪職權之
    臺北市政府警察局北投分局員警發覺其前揭犯罪之前，主動
    向到場處理之員警坦認持有槍枝，並報繳上開扣案手槍，已
    如前述，應依槍砲彈藥刀械管制條例第十八條第一項前段及
    刑法第六十六條但書規定，減輕其刑至三分之二。本院爰審
    酌被告犯罪後就持有槍枝之事實即坦承不諱，且被告持有槍
    枝並未實際將槍枝取出使用、對社會尚未造成實際損害，另
    衡量被告犯罪之動機、目的、犯罪時所受之刺激、犯罪之手
    段、智識程度、犯罪所生之危險或損害、犯罪後之態度等一
    切情狀，判處如主文所示之刑，及罰金易服勞役之標準。末
    查扣案如事實欄所載之改造手槍（含彈匣一個）為非經主管
    機關許可不得持有之物，屬違禁物，依刑法第三十八條第一
    項第一款之規定沒收。
據上論斷，應依刑事訴訟法第二百九十九條第一項前段，槍砲彈
藥刀械管制條例第八條第四項、第十八條第一項前段，刑法第十
一條前段、第三十八條第一項第一款、第四十二條第二項前段、
第六十六條但書，現行法規所定貨幣單位折算新臺幣條例第二條
，罰金罰鍰提高標準條例第二條判決如主文。
本案經檢察官張志全到庭執行職務
中　　華　　民　　國　　94　　年　　12　　月　　30　　日
                  刑事第四庭  審判長法　官  劉慧芬
                                    法　官  李桂英
                                    法　官  郭惠玲
如不服本判決，應於判決送達後十日內，向本院提出上訴狀。
上正本證明與原本無異。
                                    書記官  鄭雅文
中　　華　　民　　國　　95　　年　　1 　　月　　2 　　日
附錄本案論罪科刑法條全文：
槍砲彈藥刀械管制條例第八條
未經許可，製造、販賣或運輸鋼筆槍、瓦斯槍、麻醉槍、獵槍、
空氣槍或第四條第一項第一款所定其他可發射金屬或子彈具有殺
傷力之各式槍砲者，處無期徒刑或五年以上有期徒刑，併科新臺
幣1 千萬元以下罰金。
未經許可，轉讓、出租或出借前項所列槍枝者，處五年以上有期
徒刑，併科新臺幣一千萬元以下罰金。
意圖供自己或他人犯罪之用，而犯前二項之罪者，處無期徒刑或
七年以上有期徒刑，併科新臺幣一千萬元以下罰金。
未經許可，持有、寄藏或意圖販賣而陳列第一項所列槍枝者，處
三年以上十年以下有期徒刑，併科新臺幣七百萬元以下罰金。
第一項至第三項之未遂犯罰之。
